臺灣新北地方法院刑事判決
111年度簡上字第121號
上  訴  人
即  被  告  鄧玉鳳


選任辯護人  趙友貿律師
            黃柏融律師
上列上訴人即被告因傷害案件，不服本院民國111年3月15日111
年度簡字第944號第一審簡易判決（聲請簡易判決處刑案號：110
年度偵字第15687號），提起上訴，本院管轄之第二審合議庭判
決如下：
    主  文
上訴駁回。
丙○○緩刑貳年 
    事實及理由
一、本院合議庭審理結果，認原審判決之認事、用法及量刑均無
    不當，應予維持，是本案就證據及理由部分補充「被告丙○○
    於本院準備程序及審理時之自白」外，其餘均引用第一審刑
    事簡易判決書之記載（如附件，含檢察官聲請簡易判決處刑
    書）。
二、上訴意旨略以：上訴人即被告(下稱被告)因情緒激動而動手
    傷害告訴人即少年乙○○，犯後深知悔悟，於警詢中即坦承認
    罪，希望與告訴人和解，以減輕量刑並予以緩刑宣告等語。
三、按關於刑之量定，係實體法上賦予法院得為自由裁量之事項
    ，倘其未有逾越法律所規定之範圍，或濫用其權限，即不得
    任意指摘為違法（最高法院75年台上字第7033號判例要旨參
    照）。在同一犯罪事實與情節，如別無其他加重或減輕之原
    因，下級審法院量定之刑，亦無過重或失輕之不當情形，則
    上級審法院對下級審法院之職權行使，原則上應予尊重（最
    高法院85年度台上字第2446號裁判要旨參照）。查原審以本
    案事證明確，認被告所為係犯兒童及少年福利與權益保障法
    第112條第1項前段，刑法第277條第1項之成年人故意對少年
    犯傷害罪，應依兒童及少年福利與權益保障法第112條第1項
    前段規定，加重其刑。復審酌被告僅因不滿告訴人糾正其不
    應將塑膠袋掃進水溝一事，竟為如本案之傷害行為，所為實
    非可取，兼衡被告之素行、犯罪動機、目的、手段方式，智
    識程度、身心狀況、經濟狀況、告訴人所受傷勢程度，以及
    被告之犯後態度，雙方未達成和解或調解等一切情狀，量處
    被告拘役30日，核其認事用法均無違誤，量刑亦甚妥適，而
    無不當。至被告嗣於宣判前固已與告訴人乙○○、蘇○○達成調
    解，並當場給付賠償金新臺幣3萬6,000元，並獲得告訴人等
    之宥恕，有本院111年度司刑簡上移調字第75號調解筆錄附
    卷可稽（見本院簡上卷第121至128頁），而原審未及審酌此
    情，然此僅屬量刑因子之一，就此與原判決量刑所憑理由為
    整體綜合觀察，尚難認原審就本案犯罪事實與情節所為之量
    刑，有何明顯過重失輕之不當，本院自應仍予維持。則被告
    僅以上訴求調解減輕量刑為由提起上訴，即無可採，被告上
    訴屬無理由，應予駁回。
四、被告未曾因故意犯罪受有期徒刑以上刑之宣告，有臺灣高等
    法院前案紀錄表在卷可按(見本院簡上卷第105頁)。本院考
    量被告已與告訴人等調解成立，並當場履行賠償金額完畢，
    告訴人等並於上開調解筆錄內表明宥恕被告並請求法院給予
    緩刑機會（見本院簡上卷第127頁），益見被告具有悔意，
    並對其犯行已盡力彌補，堪信被告經此偵、審程序及罪刑之
    宣告，當知所警惕，信無再犯之虞。因認原審判決對被告所
    宣告之刑，以暫不執行為適當，爰依刑法第74條第1項第2款
    之規定，予以宣告緩刑2年，以啟自新。
五、據上論斷，應依刑事訴訟法第455條之1第1項、第3項、第36
    8條、第373條、第364條，判決如主文。。
本案經檢察官甲○○聲請簡易判決處刑，檢察官張啟聰到庭執行職
務。
中　　華　　民　　國　　111 　年　 11 　　月　 30 　　日
                刑事第八庭 審判長法  官   楊仲農

                                 法　官　 謝茵絜
  
                                 法  官   黃秀敏
上列正本證明與原本無異。
不得上訴。
                                 書記官   林有象　　
中　　華　　民　　國　　111 　年　　12　　月　　1 　　日

附錄論罪科刑法條：
中華民國刑法第277條
傷害人之身體或健康者，處5年以下有期徒刑、拘役或50萬元以
下罰金。
犯前項之罪，因而致人於死者，處無期徒刑或7年以上有期徒刑
；致重傷者，處3年以上10年以下有期徒刑。

附件
臺灣新北地方法院刑事簡易判決
111年度簡字第944號
聲　請　人　臺灣新北地方檢察署檢察官
被　　　告　丙○○  女（民國00年0月00日生）　
                    身分證統一編號：Z000000000號
                    住新北市○○區○○路0段000巷0號
上列被告因傷害案件，經檢察官聲請以簡易判決處刑（110年度
偵字第15687號），本院判決如下：
    主  文
丙○○成年人故意對少年犯傷害罪，處拘役參拾日。
    事實及理由
一、本件犯罪事實及證據，除證據並所犯法條欄一㈢第1行「薛○
    晴」，更正為「蘇○晴」外，餘均引用如附件檢察官聲請簡
    易判決處刑書之記載。
二、按成年人教唆、幫助或利用兒童及少年犯罪或與之共同實施
    犯罪或故意對其犯罪者，加重其刑至二分之一，兒童及少年
    福利與權益保障法第112條第1項前段定有明文。且兒童及少
    年福利與權益保障法第112條第1項前段規定「成年人故意對
    兒童、少年犯罪者，加重其刑至二分之一」，屬刑法分則加
    重之性質，非僅單純之刑度加重，為另一獨立之罪名，即其
    構成要件與常態犯罪之罪型不同，為一獨立之犯罪構成要件
    （最高法院72年台上字第6785號判例意旨、92年度第1次刑
    事庭會議決議參照）。查本件被告於行為時，係已滿20歲之
    成年人，告訴人乙○○，則係民國95年12月生，屬兒童及少年
    福利與權益保障法第2條所指稱之少年等情，此有告訴人年
    籍明細在卷可稽（見偵查卷第3、23、45、47、105頁各所載
    年籍明細），是核被告所為，係犯兒童及少年福利與權益保
    障法第112條第1項前段，刑法第277條第1項之成年人故意對
    少年犯傷害罪，應依兒童及少年福利與權益保障法第112條
    第1項前段規定，加重其刑。爰依刑法第57條規定，以行為
    人之責任為基礎，審酌被告僅因不滿告訴人糾正其不應將塑
    膠袋掃進水溝一事，竟為如聲請所指之傷害行為，所為實非
    可取，兼衡被告之素行、犯罪動機、目的、手段方式，智識
    程度、身心狀況（見偵查卷第85頁診斷證明書）、經濟狀況
    、告訴人所受傷勢程度，以及被告之犯後態度，雙方未達成
    和（調）解等一切情狀，量處如主文所示之刑。又兒童及少
    年福利與權益保障法第112條第1項前段成年人故意對兒童犯
    罪之加重規定，屬刑法分則加重之性質，已如前述，所以，
    刑法第277條第1項之傷害罪，經加重後之法定最重本刑已超
    過有期徒刑5年，已非屬刑法第41條第1項前段規定得易科罰
    金之罪，是本案被告所犯之罪不得易科罰金；另本案固不得
    為易科罰金，然並非不得於案件確定執行時，依同條第3項
    為易服社會勞動之聲請，均併此敘明。
三、依刑事訴訟法第449條第1項前段、第3項、第454條第2項，
    兒童及少年福利與權益保障法第112條第1項，刑法第11條、
    第277條第1項，逕以簡易判決處刑如主文。
四、如不服本判決，得於判決送達之日起20日內向本院提出上訴
     狀，上訴於本院第二審合議庭（須附繕本）。
中　　華　　民　　國　　111 　年　　3 　　月　　15　　日
                    刑事第二十六庭  法  官  黎錦福
上列正本證明與原本無異。
                                    書記官　羅采蘋　　　
中　　華　　民　　國　　111 　年　　3 　　月　　15　　日
附錄本案論罪科刑法條全文：
中華民國刑法第277條
傷害人之身體或健康者，處5年以下有期徒刑、拘役或50萬元以
下罰金。
犯前項之罪，因而致人於死者，處無期徒刑或7年以上有期徒刑
；致重傷者，處3年以上10年以下有期徒刑。
附件：
臺灣新北地方檢察署檢察官聲請簡易判決處刑書 　
                                    110年度偵字第15687號
　　被　　　告　丙○○　女　74歲（民國00年0月00日生）
　　　　　　　　　　　　住新北市○○區○○路0段000巷0號
　　　　　　　　　　　　國民身分證統一編號：Z000000000號
上列被告因傷害案件，業經偵查終結，認為宜聲請以簡易判決處
刑，茲將犯罪事實及證據並所犯法條分敘如下：
　　　　犯罪事實
一、丙○○於民國110年2月8日15時許，在新北市○○區○○路0段000
    巷0號其住家前打掃時，因不滿乙○○(95年生，真實姓名年籍
    詳卷)糾正其不應將塑膠袋掃進水溝一事，竟基於傷害他人
    身體之犯意，徒手對乙○○頭部摑掌，致乙○○受有頭部部位挫
    傷、左側耳痛等傷害。
二、案經乙○○及法定代理人蘇○晴（真實姓名年籍詳卷）訴由新
    北巿政府警察局三峽分局報告偵辦。
    　　證據並所犯法條
一、證據：
（一）被告丙○○於警詢及本署偵查中之供述及自白。
（二）告訴人乙○○於警詢及本署偵查中之指訴。
（三）告訴人即乙○○法定代理人薛○晴於警詢及本署偵查中之指
      訴。
（四）行天宮醫療志業醫療財團法人恩主公醫院乙種診斷證明  
             書。
二、核被告所為，係犯刑法第277條第1項之傷害罪嫌。被告故意
    對未成年乙○○之犯罪，請依兒童及少年福利與權益保障法第
    112條第1項之規定，加重其刑至二分之一。
三、依刑事訴訟法第451條第1項聲請逕以簡易判決處刑。
　　此　　致
臺灣新北地方法院
中　　華　　民　　國　 111　　年　　 2 　 月　　23　　日
　　　　　　　　　　　　　　　檢　察　官　甲　○　○